# 应交税费-所得税借方余额的处理！！！急请教。

提问人：strone 时间：2011-01-12 14:28:08
公司当期到税务局开局租赁发票，开票时就缴纳所得税，可是公司当期应纳税所得额为负数，那先期缴纳的所得税计入当期损益么？
如果应交税费-所得税期末余额出现借方余额，在报表上哪个科目列示？我听说要在其他流动资产列示，可我没找到出处，谢谢大家了。

回答人：chenyiwei
回复 藤椅 strone 的帖子不知道你不清楚的是什么问题？请说具体些，谢谢。

回答人：chenyiwei
回复 楼主 strone 的帖子你的第一个问题中提到的开票时带征的企业所得税，在汇算清缴时通常是不能冲抵应交所得税或者要求退回的，因为常常发生在异地代开发票等场合。这种被带征的所得税与实际盈亏状况无关，应当计入当期损益处理。

回答人：chenyiwei
回复 8 楼 strone 的帖子《企业会计准则讲解》也借鉴IAS12中关于当期所得税资产和当期所得税负债、递延所得税资产和递延所得税负债的抵销列报规定，规定了这两种情况的抵销后以净额列报的条件。你的理解“所得税资产和所得税负债按净额结算时，如有多交的所得税计入其他流动资产”应当说符合其原意。如果不能按净额结算的，则多交数（指企业实际交纳数超过按税法规定应交纳数的差额）同样也是列入其他流动资产。